【裁判字號】    99,訴,907
【裁判日期】    991011
【裁判案由】    毒品危害防制條例
【裁判全文】
臺灣高雄地方法院刑事判決               99年度訴字第907號
公  訴  人  臺灣高雄地方法院檢察署檢察官
被      告  甲○○
指定辯護人  本院公設辯護人黃秋葉
上列被告因違反毒品危害防制條例案件，經檢察官提起公訴（99
年度偵字第75號、第1548號），本院判決如下：
    主  文
甲○○共同犯如附表二所示之捌罪，均累犯，各處如附表二所示
之刑。應執行有期徒刑貳拾伍年。未扣案共同販賣第一級毒品及
第二級毒品所得財物合計新臺幣壹萬捌仟元，應與胡志清連帶沒
收之，如全部或一部不能沒收時，以其等之財產連帶抵償之。未
扣案行動電話壹支（含門號0000000000號SIM 卡壹張
）沒收之，如一部或全部不能沒收時，應與胡志清連帶追徵其價
額。
    事  實
一、甲○○前於民國90年間，因強盜案件，經本院以90年度訴字
    第2620號判決判處有期徒刑3 年10月確定，並於93年7 月2
    日縮短刑期假釋出監，於95年1 月20日假釋期滿未經撤銷，
    視為已執行完畢。詎仍不知悔改，明知海洛因、安非他命分
    別係第一級、第二級毒品，不得非法持有、販賣，惟因貪圖
    胡志清（未據起訴）所提供之免費海洛因，竟與胡志清共同
    基於販賣第一級毒品海洛因、第二級毒品安非他命之犯意聯
    絡，以由胡志清負責供應海洛因或安非他命，甲○○負責尋
    找不特定毒品買家，並以其姓名年籍不詳友人所有之門號00
    00000000號行動電話與胡志清所提供之門號0000000000號行
    動電話，供不特定之毒品買家與之聯繫，待不特定毒品買家
    撥打電話與其談妥毒品交易之數量、時間、地點後，甲○○
    再告知胡志清，或由胡志清駕車搭載甲○○，共同前往約定
    之交易地點，並由甲○○負責交付毒品予買家及收受價金後
    ，再轉交給胡志清；或由甲○○自行駕車前往交付毒品予買
    家及收受價金，再將價金轉交胡志清。二人以上揭方法，分
    別於附表一所示之時間、地點，共同販賣第二級毒品安非他
    命或第一級毒品海洛因予附表一所示之趙珮君等人。經警長
    期實施通訊監察，認時機成熟，於98年10月22日下午2 時3
    0 分許，持本院所核發之搜索票前往甲○○位在高雄縣大樹
    鄉○○村○○○路新立巷20號之住處搜索，並將甲○○帶回
    偵辦，嗣甲○○於偵查及審判中均自白前開犯行，始悉上情
    。
二、案經內政部警政署高雄港務警察局移送臺灣高雄地方法院檢
    察署檢察官偵查起訴。
    理  由
壹、證據能力部分：按被告以外之人於審判外之言詞或書面陳述
    ，除法律有規定者外，不得作為證據；又被告以外之人於審
    判外之陳述，雖不符第159 條之1 至第159 條之4 之規定，
    但經當事人於審判程式同意作為證據，法院審酌該言詞陳述
    或書面陳述作成時之情況，認為適當者，亦得為證據；當事
    人、代理人或辯護人於法院調查證據時，知有第159 條第1
    項不得為證據之情形，而未於言詞辯論終結前聲明異議者，
    視為有前項之同意，刑事訴訟法第159 條第1 項、第159 條
    之5 規定甚明。經查，本判決後開所引用之各該被告以外之
    人於審判外之陳述（包括書面陳述），雖屬傳聞證據，惟業
    經被告甲○○、辯護人及檢察官於本院均表示無意見而不予
    爭執（見本院99年度審訴字第1606號卷第23頁至第24頁、99
    年度訴字第90 7號卷第34頁至第36頁），且迄至言詞辯論終
    結前亦均未聲明異議，本院審酌上開證據資料製作時之情況
    ，尚查無違法不當之瑕疵，認以之作為證據應屬適當，揆諸
    上開法律規定與說明，爰逕依刑事訴訟法第159 條之5 規定
    ，認上揭傳聞證據資料，均有證據能力，合先敘明。
貳、實體部分
一、本院之判斷：
  (一)被告甲○○於附表一所示之時間、地點，以附表一所示之交
    易方式，分別販賣第二級毒品安非他命或第一級毒品海洛因
    予附表一所示之趙珮君、洪啟竣及林柏宏等情，業據被告於
    偵查中及本院審理時均坦認不諱（見99年度偵字第75號卷第
    42頁至44頁、第46頁、第47頁；本院卷第34頁、第36頁至第
    41頁），核與證人趙珮君、洪啟竣及林柏宏於警詢及偵訊時
    所證相符（見警一卷第24頁至第28頁、第33頁至第36頁、第
    40頁至第43頁；98年度他字第7091號卷第78頁至第82頁、第
    88頁至第91頁、第96頁至第99頁），復有證人趙珮君、洪啟
    竣及林柏宏指認犯罪嫌疑人紀錄表各乙份及附表三至附表五
    所示被告與證人趙珮君、洪啟竣及林柏宏為交易時之通訊監
    察譯文在卷可憑（見警一卷第29頁、第30頁、第37頁、第38
    頁、第44頁、第45頁、第58頁至第79頁），此部分之事實，
    堪以認定。
  (二)被告所以為附表一所示之販賣安非他命或海洛因行為，係因
    貪圖共犯胡志清所提供之免費海洛因。在免費海洛因之引誘
    下，被告負責為共犯胡志清尋找不特定毒品買家，並以其姓
    名年籍不詳友人所有之門號0000000000號行動電話與胡志清
    所提供之門號0000000000號行動電話，供不特定之毒品買家
    與之聯繫，待不特定毒品買家撥打電話與其談妥毒品交易之
    數量、時間、地點後，被告再告知共犯胡志清，或由共犯胡
    志清駕車搭載被告，共同前往約定之交易地點，並由被告負
    責交付共犯胡志清所有之毒品予買家及收受價金後，再轉交
    給共犯胡志清；或由被告自行駕車前往交付共犯胡志清所有
    之毒品予買家及收受價金，再將價金轉交共犯胡志清等情，
    則據被告於偵查中供稱：伊從97年12月底到98年4 月間，有
    幫胡志清找購毒者，胡志清會拿不用錢的海洛因給伊施用，
    胡志清有賣海洛因、安非他命，伊使用之0000000000號手機
    ，是胡志清給伊的，伊用該手機與購毒者聯絡買賣之事，購
    毒者要購買毒品會打電話到伊使用之0000000000號手機，伊
    有聯絡趙珮君、林柏宏及其他不知名字之購毒者，但後來都
    是由胡志清與購毒者自行聯絡等語（參99年度偵字第75號卷
    第43頁、第46頁、第47頁）；於本院審理時供稱：胡志清是
    年紀大約三十多歲之男性，毒品都是胡志清的，伊是幫胡志
    清尋找購毒者，0000000000號手機是胡志清給伊專門用來與
    購毒者聯絡使用，因為胡志清知道伊沒有錢購毒，所以才要
    求伊代為找尋買家。伊接到購買毒品的電話，會跟胡志清約
    地點見面，之後告訴胡志清交易的對象、數量及價錢，再由
    胡志清載伊到交易地點，到達交易地點之後，胡志清就把毒
    品交給伊，伊下車之後就將毒品交給購毒者，拿到的錢伊上
    車之後交給胡志清；有時伊在車上把車窗打開，購毒者就會
    主動向前，向伊拿取毒品，後來因為購毒者都有見過胡志清
    ，且知道毒品來源是胡志清，就主動找胡志清購毒，因為這
    樣胡志清就不用再提供毒品給伊，會給購毒者的量比較多，
    從98年4 月之後，伊就沒有再替胡志清尋找購毒者，至於購
    毒者沒有講到胡志清此人，伊認為是他們不敢說，且他們也
    不知道胡志清的本名等語明確（見本院卷第36頁至第41頁）
    。本院衡之毒品賣家何以販毒，乃為求暴利，購毒者愈多，
    賣家所能謀取之利潤益巨。惟毒品交易係重罪，一有不慎即
    重罪相繩，故賣家於新購毒者之身分、背景不明下，縱有暴
    利，亦不敢輕易與之交易。於此情狀，為求擴大客源，以認
    識之購毒者為媒介，並以免費施用毒品為誘，使其代為尋找
    新購毒者並出面交易，待數次交易後，確認新購毒者並非與
    緝毒有關之人士（例如線民），再親自與之交易，乃最佳之
    方式，被告上開偵訊及本院中所陳，非無可採。參以警方自
    98年2 月6 日開始監聽與被告有關之0000000000號行動電話
    ，嗣於98年10月22日認時機成熟，始發動搜索，有本院通訊
    監察書及搜索扣押筆錄在卷可憑（參警一卷第48頁至第57頁
    ）。而如附表一所示被告八次犯行，有七次均係98年2 月間
    所為，僅一次係98年4 月3 日間所為。另依卷內資料所示，
    案外人李志成於警詢中則供承於98年2 月16日前曾經向被告
    購買毒品3 次（參98他7091號卷第16頁背面、第17頁）。則
    以本案被告為警長期監控涉嫌販賣毒品行為之情形下，所能
    得知之販賣毒品行為，均係在98年4 月3 日之前，對照高雄
    港務警察局員警於98年10月22日前往被告住處，突襲性之執
    行搜索時，亦未查獲任何與毒品有關之事、物。被告上開所
    陳98年4 月之後，沒有再為任何販毒行為，堪以認定。而被
    告若係自有毒品貨源，且又有固定購毒者可供販賣，以販賣
    毒品之高額獲利，自無於98年4 月間尚未為警查獲之前，自
    行中斷此一行為之理，由此足證被告上開所稱，毒品係共犯
    胡志清所有，其僅係代為尋找購毒者，交易數次後，購毒者
    自行向胡志清購買毒品，因為這樣購毒者可以得到較多毒品
    ，所以自98年4月以後，就沒有再販賣毒品等語應堪屬實。
    被告與共犯胡志清基於共同販賣安非他命或海洛因之犯意聯
    絡，由胡志清負責提供安非他命或海洛因，被告則負責尋找
    購毒者及交貨、取款等行為，堪以認定。
  (三)販賣毒品乃違法行為，交易雙方類皆以隱匿秘密之方式而為
    ，且毒品無公定價格，每次購買價量，隨時可能依雙方關係
    深淺、資力、需求量及對行情之認知、來源是否充裕、查緝
    是否嚴緊，購買者被查獲時供述來源對象之可能性風險等因
    素之評估，因而異其標準，機動調整，非可一概而論。販賣
    毒品之利潤所得，除經坦承犯行或價量俱屬明確者外，本難
    查得實情，是以除非別有積極事證，足認係以同一價量委託
    代買、轉售或無償贈與，確未牟利以外，尚難執此遽認非法
    販賣毒品之證據尚有不足（最高法院97年度台上字第1012號
    、3557號判決）。共犯胡志清苟無任何利潤可圖，自無可能
    請被告代為尋找購毒者以販賣毒品，故共犯胡志清係基於營
    利意圖而販賣海洛因、安非他命，且其販入之價格必較售出
    之價格低廉而從中賺取差價牟利乙節，亦堪認定。
  (四)按以自己犯罪之意思而參與犯罪，無論其所參與者是否係犯
    罪構成要件之行為，皆為正犯。故共同實施犯罪行為之人，
    在合同意思範圍以內，各自分擔犯罪行為之一部，相互利用
    他人之行為，以達其犯罪之目的者，即應對於全部所發生之
    結果，共同負責，最高法院92年度台上字第5407號判決可資
    參照。本件依前開認定之事實，被告明知共犯胡志清從事販
    賣安非他命及海洛因以營利之違法行為，仍參與尋找購毒者
    、聯繫購讀者、交付毒品及收取價金等工作，顯然被告主觀
    上，係基於與案外人胡志清共同販賣毒品之意思而為之，自
    應認被告與共犯胡志清，就如附表一所示犯行，具有犯意聯
    絡及行為分擔，而均為共同正犯。
  (五)綜上所述，足證被告就前揭販賣第一級與第二級毒品犯行所
    為之自白確與實情相符，堪予採信。本件事證明確，被告犯
    行洵堪認定，應依法論科。
二、論罪科刑
  (一)新舊法比較：
  1.關於新舊法比較部分，毒品危害防制條例未設有明文規定，
    應循刑法第11條前段，依刑法第2 條第1 項規定：「行為後
    法律有變更者，適用行為時之法律。但行為後之法律有利於
    行為人者，適用最有利於行為人之法律」，採從輕主義，適
    用最有利於行為人之法律，且比較時應就罪刑有關構成要件
    暨其他法定刑之加減原因、與加減比例等一切情形，予以「
    綜合比較」，再「整體適用」有利於行為人之法律處斷，最
    高法院24年上字第4634號、27年上字第2615號判例意旨可資
    參照。茲本院先就各修正條文孰為有利先予說明，次分別將
    被告犯行相關修正條文「綜合比較」、「整體適用」，分述
    如後。
  2.查被告行為後，毒品危害防制條例第4 條第1 項、第2 項、
    第17條，於98年5 月20日修正公布，未特別規定生效日，是
    依中央法規標準法第20條第1 項第1 款之規定，自公布日起
    ，起算3 日，即算至98年5 月22日起生效。依修正後該條例
    第4 條第1 、2 項規定：「製造、運輸、販賣第一級毒品者
    ，處死刑或無期徒刑；處無期徒刑者，得併科新臺幣2 千萬
    元以下罰金。製造、運輸、販賣第二級毒品者，處無期徒刑
    或7 年以上有期徒刑，得併科新臺幣1 千萬元以下罰金。」
    ，與修正前之規定相較，其中關於罰金刑之部分，在修法前
    最高金額分別為1000萬元、700 萬元，而在修法後則係2000
    萬元、1000萬元，比較修正前後之規定，以修正前之規定有
    利於被告。惟同條例於同次修正增定第17條第2 項規定：「
    犯第4 條至第8 條之罪於偵查及審判中均自白者，減輕其刑
    。」故犯同條例第4 條第1 項、第2 項之販賣第一、二級毒
    品罪，若於偵查及審判中均自白者，其死刑、無期徒刑之法
    定刑應減輕其刑，新法顯較舊法有利於被告。上開條例第4
    條第1 項、第2 項、第17條之規定，分係對法定刑度與減輕
    其刑之適用規定，自不宜割裂而分別為新舊法之適用。是本
    院依上開比較後之結果，認為修正後該條例第17條第2 項之
    規定，係將同條例第4 條第1 、2 項所規定之法定刑均予以
    減輕，對本件被告顯然較為有利，依刑法第2 條第1 項但書
    規定，本件被告之犯行，自應適用98年5 月20日修正公布、
    同年月22日生效施行之毒品危害防制條例第4 條第1 項、第
    2 項、第17條第2 項之規定處斷。
  (二)按海洛因、安非他命分別為毒品危害防制條例第2 條第2 項
    第1 款、第2 款所規定之第一級毒品、第二級毒品，不得非
    法販賣、持有之。故核被告就附表一編號1 、2 部分所為，
    均係犯同條例第4 條第2 項之販賣第二級毒品罪；就附表一
    編號3 至8 部分所為，均係犯同條例第4 條第1 項之販賣第
    一級毒品罪。被告各次基於販賣之犯意，而持有安非他命或
    海洛因之低度行為，均為各次販賣安非他命或海洛因之高度
    行為所吸收，均不另論罪。被告與共犯胡志清就附表一所示
    之各次犯行，均有犯意聯絡及行為分擔，均為共同正犯。所
    犯上開2 次販賣第二級毒品罪、6 次販賣第一級毒品罪間，
    均犯意各別、行為互殊，應予分論併罰。次按所謂自白，須
    被告所陳述之事實，在實體法上已合於犯罪構成要件之形式
    ，始足當之；又自白乃係針對被嫌疑為犯罪之事實陳述，不
    包括該事實之法律評價，與協商程序中一併為法律評價之認
    罪，並不相同。被告或犯罪嫌疑人在偵查中，若可認為已對
    自己被疑為犯罪之事實是認，縱對於該行為在刑法上之評價
    尚有主張，仍無礙於此項法定減刑事由之成立，最高法院99
    年度台上字第1903號裁判、98年度台上字第448 號裁判可資
    參照。本件被告於本院審理時就事實欄所示之共同販賣安非
    他命及海洛因予證人趙珮君、洪啟竣及林柏宏等人之犯行均
    自白不諱，有本院審判筆錄在卷可參（見本院卷第34頁、第
    37頁至41頁）。至其偵查中對檢察官詢問是否有販賣毒品時
    ，雖答稱：「沒有。」等語（參99偵75號卷第46頁），惟依
    其於偵查時所稱：伊從97年12月底到98年4 月間，有幫胡志
    清找購毒者，胡志清會拿不用錢的海洛因給伊施用，胡志清
    有賣海洛因、安非他命，伊使用之0000 00 0000號手機，是
    胡志清給伊的，伊用該手機與購毒者聯絡買賣之事，購毒者
    要購買毒品會打電話到伊使用之000000 0000 號手機，伊有
    聯絡趙珮君、林柏宏及其他不知名字之購毒者，但後來都是
    由胡志清與購毒者自行聯絡等語（參99年度偵字第75號卷第
    43頁、第46頁、第47頁），實已就其與共犯胡志清共同販賣
    毒品如何分工、如何交易等關於販賣之構成要件事實供述綦
    詳，雖被告否認所為構成法律上之「販賣行為」，惟此僅屬
    被告對於事實法律評價之誤認，依上揭最高法院裁判意旨，
    被告此部分之供述並無礙於自白之成立。是本件被告既已於
    偵查中與審判時均為自白，自應依修正後毒品危害防制條例
    第17條第2 項之規定，減輕其刑。另被告上開犯罪動機並非
    出於何種特殊原因與環境，情節亦無情輕法重之情形，當無
    刑法第59條酌減其刑之適用，被告辯護人請求予以酌減其刑
    ，委無可採，併此敘明。又被告有如犯罪事實欄所載之前案
    科刑及執行完畢紀錄，有卷附臺灣高等法院被告前案紀錄表
    可按，其受有期徒刑之執行完畢，5 年以內故意再犯本件有
    期徒刑以上之各罪，均為累犯，惟被告所犯販賣第一級毒品
    罪為最輕本刑無期徒刑以上之罪；所犯販賣第二級毒品罪最
    重本刑亦為無期徒刑，依法均不得加重，故僅就被告所犯販
    賣第一級毒品罪併科罰金部分；所犯販賣第二級毒品罪有期
    徒刑及併科罰金部分，依法加重其刑。被告同時具有刑之加
    重及減輕事由部分，則依法應先加後減之。
  (三)爰審酌被告明知安非他命、海洛因均為政府明令禁止持有、
    販賣之第二級、第一級毒品，且易使人上癮，僅因共犯胡志
    清無償提供毒品予其施用，甘與共犯胡志清共同販賣安非他
    命、海洛因等毒品，殘害國民身心健康，足使社會施用毒品
    人口增加，而相對提高社會負成本，減損勞動生產力，影響
    社會層面至深且鉅。惟念其犯後終能坦認犯行，已見悔意，
    並考量本案被告販售第二級毒品之次數為2 次、第一級毒品
    之次數為6 次，及其從販賣所得獲利非豐，與其犯罪之動機
    、目的、手段、智識程度、生活狀況等一切情狀，分別量處
    如附表二主文欄所示之刑，並合併定其應執行之刑，以資懲
    儆。
三、沒收部分
  (一)按共同正犯之犯罪所得為新臺幣時，因係合併計算，且於全
    部或一部不能沒收時以其財產抵償之，為避免執行時發生重
    複沒收、抵償之情形，故各共同正犯之間係採連帶沒收主義
    ，於裁判時僅諭知連帶沒收，不得就全體共同正犯之總所得
    對各該共同正犯分別重複諭知沒收，最高法院95年度台上字
    第1781號裁判意旨可供參照。本件被告如附表一所示各次共
    同販賣安非他命及海洛因所得之金錢，合計為新臺幣（下同
    ）18,000元，雖未據扣案，惟仍應於附表一所示之各次販賣
    毒品犯行中，依毒品危害防制條例第19條第1 項之規定，及
    上開最高法院裁判意旨所揭櫫之共犯連帶負責原則，分別宣
    告沒收之，如全部或一部不能沒收時，以其與共犯胡志清之
    財產抵償之。
  (二)次按毒品危害防制條例第19條第1 項所規定「犯第四條至第
    九條、第十二條、第十三條或第十四條第一項、第二項之罪
    者，其供犯罪所用或因犯罪所得之財物均沒收之」，雖採義
    務沒收主義，但該條未規定「不問屬於犯人與否，沒收之」
    ，即應回歸適用刑法第38條第3 項前段，以屬於犯人所有者
    為限，始應予沒收，最高法院93年度台上字第1360號、第13
    65號、92年度台上字第2043號裁判意旨可資參照。查000000
    0000號行動電話1 支，為共犯胡志清所有，並提供被告為販
    賣毒品犯行所用之物，業據被告於本院中陳述明確（參本院
    卷第41頁），且係被告用供犯附表一編號1 、編號3 至編號
    8 犯罪所用之物，雖未扣案，仍應本於共同正犯責任共同原
    則，依毒品危害防制條例第19條第1 項規定予以沒收，如一
    部或全部不能沒收時，應與共犯胡志清連帶追徵其價額。至
    被告為附表一編號2 犯行所使用之0000000000號行動電話，
    被告於本院審理時陳稱該手機係真實姓名、年籍均不詳之友
    人所有（見本院第42頁），復查無證據證明上揭門號之行動
    電話確屬被告或共犯胡志清所有，是依上揭最高法院裁判意
    旨，自不得宣告沒收，附此敘明。
據上論斷，應依刑事訴訟法第299 條第1 項前段，毒品危害防制
條例第4 條第2 項、第1 項、第17條第2 項、第19條第1 項，刑
法第2 條第1 項但書、第11條前段、第28條、第47條第1 項、第
51條第5 款，判決如主文。
本案經檢察官乙○○到庭執行職務。
中    華    民    國    99    年    10    月    11    日
                  刑事第十四庭  審判長法  官  陳銘珠
                                      法  官  謝琬萍
                                      法  官  林揚奇
以上正本證明與原本無異。
如不服本判決應於收受送達後10日內向本院提出上訴書狀，並應
敘述具體理由；如未敘述上訴理由者，應於上訴期間屆滿後20日
內向本院補提理由書（均須按他造當事人之人數附繕本）「切勿
逕送上級法院」。
中    華    民    國    99    年    10    月    11    日
                                      書記官  何明昌
附錄本判決論罪科刑法條：
毒品危害防制條例第4條第1項、第2項
製造、運輸、販賣第一級毒品者，處死刑或無期徒刑；處無期徒
刑者，得併科新臺幣2 千萬元以下罰金。
製造、運輸、販賣第二級毒品者，處無期徒刑或7 年以上有期徒
刑，得併科新臺幣1 千萬元以下罰金。
附表一：被告犯罪時間、地點與交易方式及販賣毒品種類與金額
┌────┬──┬────┬──────┬─────────┬─────────┬──────┐
│交易對象│編號│交易時間│交易地點    │交易方式          │販賣毒品種類與金額│通訊監察譯文│
│        │    │        │            │                  │                  │對照        │
├────┼──┼────┼──────┼─────────┼─────────┼──────┤
│趙珮君  │1   │98年2 月│高雄縣大樹鄉│趙珮君以門號為0916│安非他命價值新臺幣│附表三編號1 │
│        │    │8 日晚上│大坑路73 之3│564248號之行動電話│（下同）1000元。  │至3         │
│        │    │8 時許至│號附近      │撥打0000000000 號 │                  │            │
│        │    │10時許  │            │之行動電話，與林俊│                  │            │
│        │    │        │            │宇聯繫毒品交易事宜│                  │            │
│        │    │        │            │後，甲○○於左列所│                  │            │
│        │    │        │            │示之時間，搭乘車牌│                  │            │
│        │    │        │            │號碼不詳之箱型車前│                  │            │
│        │    │        │            │往左列所示之地點，│                  │            │
│        │    │        │            │交付趙珮君右列所示│                  │            │
│        │    │        │            │之毒品，並向其收取│                  │            │
│        │    │        │            │右列所示之金額。  │                  │            │
│        ├──┼────┼──────┼─────────┼─────────┼──────┤
│        │2   │98年4 月│高雄縣大樹鄉│趙珮君以門號為0916│安非他命價值1000元│附表三編號7 │
│        │    │3 日晚上│某處之「7 －│564248號之行動電話│。                │、8         │
│        │    │7 時許至│11」便利商店│撥打0000000000 號 │                  │            │
│        │    │9 時許  │附近        │之行動電話，與林俊│                  │            │
│        │    │        │            │宇聯繫毒品交易事宜│                  │            │
│        │    │        │            │後。甲○○於左列所│                  │            │
│        │    │        │            │示之時間，搭乘車牌│                  │            │
│        │    │        │            │號碼不詳之汽車前往│                  │            │
│        │    │        │            │左列所示之地點，交│                  │            │
│        │    │        │            │付趙珮君右列所示之│                  │            │
│        │    │        │            │毒品，並向其收取右│                  │            │
│        │    │        │            │列所示之金額。    │                  │            │
├────┼──┼────┼──────┼─────────┼─────────┼──────┤
│洪啟竣  │3   │98年2 月│高雄縣大寮鄉│洪啟竣以門號為0939│海洛因價值5000 元 │附表四編號  │
│        │    │8 日至9 │仁德路10號「│318357號之行動電話│。                │1至3        │
│        │    │日間某時│荷蘭町」大樓│撥打0000000000 號 │                  │            │
│        │    │        │附近（起訴書│之行動電話，與林俊│                  │            │
│        │    │        │誤載為何蘭町│宇聯繫毒品交易事宜│                  │            │
│        │    │        │）          │後。甲○○於左列所│                  │            │
│        │    │        │            │示之時間，搭乘車牌│                  │            │
│        │    │        │            │號碼不詳之汽車前往│                  │            │
│        │    │        │            │左列所示之地點，交│                  │            │
│        │    │        │            │付洪啟竣右列所示之│                  │            │
│        │    │        │            │毒品，並向其收取右│                  │            │
│        │    │        │            │列所示之金額。    │                  │            │
│        ├──┼────┼──────┼─────────┼─────────┼──────┤
│        │4   │98年2 月│高雄縣大樹鄉│洪啟竣以門號為0939│海洛因價值1000 元 │附表四編號4 │
│        │    │10日晚上│公所附近    │318357號之行動電話│。                │、5         │
│        │    │7 時35分│            │撥打0000000000 號 │                  │            │
│        │    │許      │            │之行動電話，與林俊│                  │            │
│        │    │        │            │宇聯繫毒品交易事宜│                  │            │
│        │    │        │            │後。甲○○於左列所│                  │            │
│        │    │        │            │示之時間，搭乘車牌│                  │            │
│        │    │        │            │號碼不詳之汽車前往│                  │            │
│        │    │        │            │左列所示之地點，交│                  │            │
│        │    │        │            │付洪啟竣右列所示之│                  │            │
│        │    │        │            │毒品，並向其收取右│                  │            │
│        │    │        │            │列所示之金額。    │                  │            │
│        ├──┼────┼──────┼─────────┼─────────┼──────┤
│        │5   │98年2 月│高雄縣大樹國│洪啟竣以門號為0939│海洛因價值1000 元 │附表四編號6 │
│        │    │11日下午│小附近      │318357號之行動電話│。                │            │
│        │    │2 時8 分│            │撥打0000000000 號 │                  │            │
│        │    │許      │            │之行動電話，與林俊│                  │            │
│        │    │        │            │宇聯繫毒品交易事宜│                  │            │
│        │    │        │            │後。甲○○於左列所│                  │            │
│        │    │        │            │示之時間，搭乘車牌│                  │            │
│        │    │        │            │號碼不詳之汽車前往│                  │            │
│        │    │        │            │左列所示之地點，交│                  │            │
│        │    │        │            │付洪啟竣右列所示之│                  │            │
│        │    │        │            │毒品，並向其收取右│                  │            │
│        │    │        │            │列所示之金額。    │                  │            │
├────┼──┼────┼──────┼─────────┼─────────┼──────┤
│林柏宏  │6   │98年2 月│高雄縣大樹國│林柏宏以門號為0918│海洛因價值3000元。│附表五編號1 │
│        │    │8 日下午│小附近      │318969號之行動電話│                  │            │
│        │    │1 時59分│            │撥打0000000000 號 │                  │            │
│        │    │許      │            │之行動電話，與林俊│                  │            │
│        │    │        │            │宇聯繫毒品交易事宜│                  │            │
│        │    │        │            │。甲○○於左列所示│                  │            │
│        │    │        │            │之時間，騎乘車牌號│                  │            │
│        │    │        │            │碼不詳之機車前往左│                  │            │
│        │    │        │            │列所示之地點，交付│                  │            │
│        │    │        │            │林柏宏右列所示之毒│                  │            │
│        │    │        │            │品，並向其收取右列│                  │            │
│        │    │        │            │所示之金額。      │                  │            │
│        ├──┼────┼──────┼─────────┼─────────┼──────┤
│        │7   │98年2 月│高雄縣大樹國│林柏宏以門號為0918│海洛因價值3000 元 │附表五編號2 │
│        │    │14日    │小附近      │318969號之行動電話│。                │            │
│        │    │        │            │撥打0000000000 號 │                  │            │
│        │    │        │            │之行動電話，與林俊│                  │            │
│        │    │        │            │宇聯繫毒品交易事宜│                  │            │
│        │    │        │            │後。甲○○於左列所│                  │            │
│        │    │        │            │示之時間、騎乘車牌│                  │            │
│        │    │        │            │號碼不詳之機車前往│                  │            │
│        │    │        │            │左列所示之地點，交│                  │            │
│        │    │        │            │付林柏宏右列所示之│                  │            │
│        │    │        │            │毒品，並向其收取右│                  │            │
│        │    │        │            │列所示之金額。    │                  │            │
│        ├──┼────┼──────┼─────────┼─────────┼──────┤
│        │8   │98年2 月│高雄縣橋頭鄉│林柏宏以門號為0918│海洛因價值3000 元 │附表五編號3 │
│        │    │24日凌晨│甲圍路120 號│318969號之行動電話│。                │、4         │
│        │    │3 時許  │之前        │撥打0000000000 號 │                  │            │
│        │    │        │            │之行動電話，與林俊│                  │            │
│        │    │        │            │宇聯繫毒品交易事宜│                  │            │
│        │    │        │            │後。甲○○於左列所│                  │            │
│        │    │        │            │示之時間，搭乘車牌│                  │            │
│        │    │        │            │號碼不詳之汽車前往│                  │            │
│        │    │        │            │左列所示之地點，以│                  │            │
│        │    │        │            │吊繩方式將右列所示│                  │            │
│        │    │        │            │毒品交付林柏，並向│                  │            │
│        │    │        │            │其收取右列所示之金│                  │            │
│        │    │        │            │額。              │                  │            │
└────┴──┴────┴──────┴─────────┴─────────┴──────┘
附表二：被告各次犯行之犯罪事實與本院所宣告之刑
┌──┬──────┬─────────────────────┐
│編號│ 犯罪事實   │             主         文                │
├──┼──────┼─────────────────────┤
│1   │附表一編號1 │甲○○共同販賣第二級毒品，累犯，處有期徒刑│
│    │            │陸年。未扣案共同販賣第二級毒品所得財物新臺│
│    │            │幣壹仟元，應與胡志清連帶沒收之，如全部或一│
│    │            │部不能沒收時，以其等之財產連帶抵償之。未扣│
│    │            │案行動電話壹支（含門號0000000000│
│    │            │號SIM 卡壹張）沒收之，如一部或全部不能沒收│
│    │            │時，應與胡志清連帶追徵其價額。            │
├──┼──────┼─────────────────────┤
│2   │附表一編號2 │甲○○共同販賣第二級毒品，累犯，處有期徒刑│
│    │            │陸年。未扣案共同販賣第二級毒品所得財物新臺│
│    │            │幣壹仟元，應與胡志清連帶沒收之，如全部或一│
│    │            │部不能沒收時，以其等之財產連帶抵償之。    │
├──┼──────┼─────────────────────┤
│3   │附表一編號3 │甲○○共同販賣第一級毒品，累犯，處有期徒刑│
│    │            │拾陸年。未扣案共同販賣第一級毒品所得財物新│
│    │            │臺幣伍仟元，應與胡志清連帶沒收之，如全部或│
│    │            │一部不能沒收時，以其等之財產連帶抵償之。未│
│    │            │扣案行動電話壹支（含門號000000000│
│    │            │二號SIM 卡壹張）沒收之，如一部或全部不能沒│
│    │            │收時，應與胡志清連帶追徵其價額。          │
├──┼──────┼─────────────────────┤
│4   │附表一編號4 │甲○○共同販賣第一級毒品，累犯，處有期徒刑│
│    │            │拾陸年。未扣案共同販賣第一級毒品所得財物新│
│    │            │臺幣壹仟元，應與胡志清連帶沒收之，如全部或│
│    │            │一部不能沒收時，以其等之財產連帶抵償之。未│
│    │            │扣案行動電話壹支（含門號000000000│
│    │            │二號SIM 卡壹張）沒收之，如一部或全部不能沒│
│    │            │收時，應與胡志清連帶追徵其價額。          │
├──┼──────┼─────────────────────┤
│5   │附表一編號5 │甲○○共同販賣第一級毒品，累犯，處有期徒刑│
│    │            │拾陸年。未扣案共同販賣第一級毒品所得財物新│
│    │            │臺幣壹仟元，應與胡志清連帶沒收之，如全部或│
│    │            │一部不能沒收時，以其等之財產連帶抵償之。未│
│    │            │扣案行動電話壹支（含門號000000000│
│    │            │二號SIM 卡壹張）沒收之，如一部或全部不能沒│
│    │            │收時，應與胡志清連帶追徵其價額。          │
├──┼──────┼─────────────────────┤
│6   │附表一編號6 │甲○○共同販賣第一級毒品，累犯，處有期徒刑│
│    │            │拾陸年。未扣案共同販賣第一級毒品所得財物新│
│    │            │臺幣參仟元，應與胡志清連帶沒收之，如全部或│
│    │            │一部不能沒收時，以其等之財產連帶抵償之。未│
│    │            │扣案行動電話壹支（含門號000000000│
│    │            │二號SIM 卡壹張）沒收之，如一部或全部不能沒│
│    │            │收時，應與胡志清連帶追徵其價額。          │
├──┼──────┼─────────────────────┤
│7   │附表一編號7 │甲○○共同販賣第一級毒品，累犯，處有期徒刑│
│    │            │拾陸年。未扣案共同販賣第一級毒品所得財物新│
│    │            │臺幣參仟元，應與胡志清連帶沒收之，如全部或│
│    │            │一部不能沒收時，以其等之財產連帶抵償之。未│
│    │            │扣案行動電話壹支（含門號000000000│
│    │            │二號SIM 卡壹張）沒收之，如一部或全部不能沒│
│    │            │收時，應與胡志清連帶追徵其價額。          │
├──┼──────┼─────────────────────┤
│8   │附表一編號8 │甲○○共同販賣第一級毒品，累犯，處有期徒刑│
│    │            │拾陸年。未扣案共同販賣第一級毒品所得財物新│
│    │            │臺幣參仟元，應與胡志清連帶沒收之，如全部或│
│    │            │一部不能沒收時，以其等之財產連帶抵償之。未│
│    │            │扣案行動電話壹支（含門號000000000│
│    │            │二號SIM 卡壹張）沒收之，如一部或全部不能沒│
│    │            │收時，應與胡志清連帶追徵其價額。          │
└──┴──────┴─────────────────────┘
附表三：被告與證人趙珮君之通訊監察譯文
┌──┬─────────┬─────┬───────────┬─────┐
│編號│電話號碼暨發、受話│通話時間  │ 通話內容             │出處      │
│    │方                │          │                      │          │
├──┼─────────┼─────┼───────────┼─────┤
│1   │0000000000        │98年2 月8 │A：喂                 │警一卷第61│
│    │（發話B：趙珮君） │日晚上8 時│B：「大志」           │頁        │
│    │0000000000        │11分25秒  │A：怎樣               │NO.14     │
│    │（受話A：被告）   │          │B：你有空嗎？         │          │
│    │                  │          │A：你說               │          │
│    │                  │          │B：「東西」... （研判 │          │
│    │                  │          │  ：是指購買毒品術語）│          │
│    │                  │          │A：要拿錢還我嗎？     │          │
│    │                  │          │B：恩!一樣            │          │
│    │                  │          │A：喔好               │          │
├──┼─────────┼─────┼───────────┼─────┤
│2   │0000000000        │98年2 月8 │A：喂                 │警一卷第61│
│    │（發話B：趙珮君） │日晚上9 時│B：「大志」           │頁        │
│    │0000000000        │42分30秒  │A：怎樣               │NO.15     │
│    │（受話A：被告）   │          │B：如果晚了你要拿去我 │          │
│    │                  │          │   家了               │          │
│    │                  │          │A：我現在還在高速公路 │          │
│    │                  │          │   上面               │          │
│    │                  │          │B：不然你拿去我家好了 │          │
│    │                  │          │A：我到了再打給你看怎 │          │
│    │                  │          │   樣阿               │          │
│    │                  │          │B：到大樹那你直接拿我 │          │
│    │                  │          │   我家好了           │          │
│    │                  │          │A：喔好               │          │
│    │                  │          │B：要多一點喔！       │          │
│    │                  │          │A：沒了               │          │
│    │                  │          │B：什麼意思ㄚ         │          │
│    │                  │          │A：剩「1 張」已沒有了 │          │
│    │                  │          │B：剩「1 張」，那我不 │          │
│    │                  │          │   要了               │          │
│    │                  │          │A：不過非常好喔       │          │
│    │                  │          │B：真的假的？要算「2張│          │
│    │                  │          │   」的錢ㄛ           │          │
│    │                  │          │A：算「1 張」拉       │          │
│    │                  │          │B：跟上次一樣嗎？     │          │
│    │                  │          │A：不是               │          │
│    │                  │          │B：喔好               │          │
├──┼─────────┼─────┼───────────┼─────┤
│3   │0000000000        │98年2 月8 │A：喂                 │警一卷第62│
│    │（發話B：趙珮君） │日晚上10時│B：怎樣               │頁        │
│    │0000000000        │1 分12秒  │A：『2千』應該夠…（研│NO.17     │
│    │（受話A：被告）   │          │   判 ：是指購買毒品金│          │
│    │                  │          │   額術語）           │          │
│    │                  │          │B：喔好！到我家打給我 │          │
│    │                  │          │A：好                 │          │
├──┼─────────┼─────┼───────────┼─────┤
│4   │0000000000        │2009年4 月│A：喂                 │警一卷第73│
│    │（發話B：趙珮君） │3 日晚上7 │B：喂「大志」你在哪裡 │頁        │
│    │0000000000        │時18分24秒│   ㄚ？               │NO.01     │
│    │（受話A：被告）   │          │A：我在磚窯場這裡阿   │          │
│    │                  │          │B：有沒有「東西」阿？ │          │
│    │                  │          │A：有阿               │          │
│    │                  │          │B：我的呢             │          │
│    │                  │          │A：有阿               │          │
│    │                  │          │B：我要拿「1 張」…（ │          │
│    │                  │          │   研判：是指購買毒品 │          │
│    │                  │          │   金額術語）         │          │
│    │                  │          │B：好ㄚ! 那我的要嗎？ │          │
│    │                  │          │A：我不要你那種的...是│          │
│    │                  │          │   好的還是不好的ㄚ   │          │
│    │                  │          │B：好的ㄚ             │          │
│    │                  │          │A：你要下來嗎？       │          │
│    │                  │          │B：恩我下去           │          │
│    │                  │          │A：喔好               │          │
├──┼─────────┼─────┼───────────┼─────┤
│5   │0000000000        │2009年4 月│B：喂!我在7-11        │警一卷第73│
│    │（發話A：被告）   │3 日晚上9 │A：......             │頁        │
│    │0000000000        │時30分9秒 │B：喔好               │NO.02     │
│    │（受話B：趙珮君） │          │                      │          │
└──┴─────────┴─────┴───────────┴─────┘
附表四：被告與證人洪啟竣之通訊監察譯文
┌──┬─────────┬─────┬───────────┬─────┐
│編號│電話號碼暨發、受話│通話時間  │ 通話內容             │出處      │
│    │方                │          │                      │          │
├──┼─────────┼─────┼───────────┼─────┤
│1   │0000000000        │2009年2 月│A：喂                 │警一卷第60│
│    │（發話B：洪啟竣） │8日下午5時│B：我到了             │頁        │
│    │0000000000        │53分31秒  │A：你『2 千』有沒有還 │NO.11     │
│    │（受話A：被告）   │          │   要多一點ㄚ…（研判 │          │
│    │                  │          │   ：是指購買毒品金額 │          │
│    │                  │          │   術語）             │          │
│    │                  │          │B：多1阿              │          │
│    │                  │          │A：就是要多1 千給我就 │          │
│    │                  │          │   是了               │          │
│    │                  │          │B：恩                 │          │
│    │                  │          │A：喔好               │          │
├──┼─────────┼─────┼───────────┼─────┤
│2   │0000000000        │2009年2 月│A：喂                 │警一卷第60│
│    │（發話B：洪啟竣） │8日下午5時│B：你在哪裡ㄚ         │頁        │
│    │0000000000        │14分2秒   │A：我在大寮阿         │NO.12     │
│    │（受話A：被告）   │          │B：我過去找你阿       │          │
│    │                  │          │A：恩                 │          │
├──┼─────────┼─────┼───────────┼─────┤
│3   │0000000000        │2009年2 月│A：喂                 │警一卷第63│
│    │（發話B：洪啟竣） │10日下午7 │B：你在哪裡ㄚ         │頁        │
│    │0000000000        │時26分54秒│A：我在大樹           │NO.26     │
│    │（受話A：被告）   │          │B：我要找你           │          │
│    │                  │          │A：你要怎樣先跟我說一 │          │
│    │                  │          │   下                 │          │
│    │                  │          │B：「1 個」...（研判：│          │
│    │                  │          │   是指購買毒品數量術 │          │
│    │                  │          │   語）               │          │
│    │                  │          │A：等一下在大樹鄉公所 │          │
│    │                  │          │B：喔好我現在過去     │          │
│    │                  │          │A：喔好               │          │
├──┼─────────┼─────┼───────────┼─────┤
│4   │0000000000        │2009年2 月│A：喂                 │警一卷第64│
│    │（發話B：洪啟竣） │10日下午7 │B：我到了             │頁        │
│    │0000000000        │時35分57秒│A：那你先等一下       │NO.27     │
│    │（受話A：被告）   │          │B：喔好               │          │
│    │                  │          │                      │          │
├──┼─────────┼─────┼───────────┼─────┤
│5   │0000000000        │2009年2 月│A：喂                 │警一卷第64│
│    │（發話B：洪啟竣） │11日下午2 │B：你在哪裡ㄚ         │頁        │
│    │0000000000        │時8分58秒 │A：我在大樹，怎樣     │NO.28     │
│    │（受話A：被告）   │          │B：那我要「1 個」...（│          │
│    │                  │          │   研判：是指購買毒品 │          │
│    │                  │          │   數量術語）         │          │
│    │                  │          │A：恩                 │          │
│    │                  │          │B：要去哪找你阿       │          │
│    │                  │          │A：我等一下要去郵局   │          │
│    │                  │          │B：你現在要過去嗎？還 │          │
│    │                  │          │   是郵局等           │          │
│    │                  │          │A：你現在在哪裡ㄚ     │          │
│    │                  │          │B：再租錄影帶這裡     │          │
│    │                  │          │A：那國小好了         │          │
│    │                  │          │B：喔好               │          │
└──┴─────────┴─────┴───────────┴─────┘
附表五：被告與證人林柏宏之通訊監察譯文
┌──┬─────────┬─────┬───────────┬─────┐
│編號│電話號碼暨發、受話│通話時間  │ 通話內容             │出處      │
│    │方                │          │                      │          │
├──┼─────────┼─────┼───────────┼─────┤
│1   │0000000000        │2009年2 月│A：喂                 │警一卷第60│
│    │（發話B ：林柏宏）│8 日下午1 │B：我到你樓下，用「3張│頁        │
│    │0000000000        │時59分53秒│    」... （研判：是指│NO.09     │
│    │（受話A ：被告）  │          │   購買毒品金額術語） │          │
│    │                  │          │A：你去領錢了嗎？     │          │
│    │                  │          │B：還沒阿! 嶺也領不夠 │          │
│    │                  │          │   昨天到現在花了7 千 │          │
│    │                  │          │   ，要星期2 拉，我給 │          │
│    │                  │          │   你的都1 萬多了     │          │
│    │                  │          │A：你不拿一些給我     │          │
│    │                  │          │B：要星期2 拉，我給你 │          │
│    │                  │          │   的都1 萬多了，那今 │          │
│    │                  │          │   天先拿3 千給你，今 │          │
│    │                  │          │   天有現金3千給你    │          │
│    │                  │          │A：恩好               │          │
├──┼─────────┼─────┼───────────┼─────┤
│2   │0000000000        │2009年2 月│B：喂!還在睡喔        │警一卷第65│
│    │（發話B：林柏宏） │14日下午4 │A：恩                 │頁        │
│    │0000000000        │時36分33秒│B：拿「3 張」...（研判│NO.32     │
│    │（受話A：被告）   │          │   ：是指購買毒品3 千 │          │
│    │                  │          │   元術語）           │          │
│    │                  │          │A：好                 │          │
├──┼─────────┼─────┼───────────┼─────┤
│3   │0000000000        │2009年2 月│A：怎樣               │警一卷第71│
│    │（發話B：林柏宏） │23日下午2 │B：你晚上10點多幫我送 │頁        │
│    │0000000000        │時53分39秒│   過來我拿「3 張」給 │NO.58     │
│    │（受話A：被告）   │          │   你                 │          │
│    │                  │          │A：你只有3 千而已     │          │
│    │                  │          │B：恩                 │          │
│    │                  │          │A：為什麼要10點多     │          │
│    │                  │          │B：要等我家樓下五金行 │          │
│    │                  │          │   關門，我跟你說地方 │          │
│    │                  │          │A：你沒在你家了嗎     │          │
│    │                  │          │B：有阿，我用一條繩子 │          │
│    │                  │          │   吊起來             │          │
│    │                  │          │A：有沒有問題ㄚ       │          │
│    │                  │          │B：沒問題ㄚ有問題我哪 │          │
│    │                  │          │   敢阿               │          │
│    │                  │          │A：你哥都這樣         │          │
│    │                  │          │B：不會啦! 我跟你保證 │          │
│    │                  │          │   ，那晚一點在連絡   │          │
│    │                  │          │A：喔好               │          │
├──┼─────────┼─────┼───────────┼─────┤
│4   │0000000000        │2009年2 月│A：喂                 │警一卷第71│
│    │（發話B：林柏宏） │24日凌晨3 │B：你一直開80公呎有一 │頁        │
│    │0000000000        │時25分59秒│   家 「順發五金行」，│NO.59     │
│    │（受話A：被告）   │          │   再往前開，我在這一 │          │
│    │                  │          │   家裡               │          │
│    │                  │          │A：你不會出來喔       │          │
│    │                  │          │B：我用一條繩子吊下去 │          │
│    │                  │          │   ，我不能出去，一直 │          │
│    │                  │          │   開80公呎我還沒看見 │          │
│    │                  │          │   你，看到你會跟你說 │          │
│    │                  │          │   ，我在窗戶邊，再往 │          │
│    │                  │          │   前開還沒看見你，開 │          │
│    │                  │          │   80公呎             │          │
│    │                  │          │A：哪有什麼五金行     │          │
│    │                  │          │B：你開慢點..你到了...│          │
│    │                  │          │   對...就是這..停下，│          │
│    │                  │          │   車子旁有一條繩子， │          │
│    │                  │          │   看一下有沒有人喔， │          │
│    │                  │          │   四週看一下         │          │
│    │                  │          │A：好啦!              │          │
└──┴─────────┴─────┴───────────┴─────┘

司法院資訊處製作；財團法人民間司法改革基金會備份。
